臺灣高等法院臺中分院刑事判決 　　93年度上訴字第1845號
上 訴 人　　臺灣台中地方法院檢察署檢察官
上 訴 人
即 被 告　丁○○
上 訴 人
即 被 告　丙○○
共同選任
辯 護 人　蔡瑞煙律師
上列上訴人因偽造有價證券等案件，不服臺灣臺中地方法院九十
三年度訴字第一○五七號中華民國九十三年十月二十日第一審判
決（起訴案號：臺灣臺中地方法院檢察署九十三年度偵字第四三
六六號），提起上訴，本院判決如下：
    主　  文
原判決關於丙○○部分撤銷。
丙○○共同意圖為自己不法之所有，以詐術使人將本人之物交付
，處有期徒刑壹年。
其餘部分上訴駁回。
    事  　實
一、丁○○自稱係設址於菲律賓馬尼拉馬卡地阿耶拉中心二四樓
    郵編一二二四號之梵諦岡磐石慈善基金會附屬機構百地年太
    平洋集團有限公司（Ｐｌａｔｉｎｕｍ-Ｐａｃｉｆｉｃ-Ｃ
    ｏｒｐｏｒａｔｉｏｎ，下稱菲律賓百地年公司）臺灣業務
    拓展部副總裁，丙○○自稱係菲律賓百地年公司金融證券部
    高級副總裁，王致殷自稱梵諦岡磐石慈善基金會環球代表及
    巴拿馬共和國促進國際合作特派全權大使，劉曜榮自稱菲律
    賓百地年公司董事長。丁○○與丙○○於民國 (下同 )九十
    二年七月初，在臺中市南屯區不詳處所，透過友人吳山上之
    介紹，認識乙○○，獲悉乙○○正計畫在臺中市○○區市○
    路與惠中路口興建五星級飯店，亟需資金週轉，認為有機可
    趁，丁○○、丙○○遂與王致殷、劉曜榮基於共同詐騙他人
    財物之犯意聯絡，意圖為自己不法之所有，先於九十二年七
    月二十二日，由丁○○、丙○○以佯稱洽談融資貸款為由，
    邀約乙○○前往菲律賓馬尼拉ＯＡＫＷＯＯＤ飯店，與王致
    殷見面洽談融資事宜，乙○○乃依約如期前往赴約，王致殷
    便向乙○○佯稱菲律賓百地年公司願意融資美金二千萬元，
    但是必須先行支付「貸款財經投資風險保險費用」美金一百
    萬元，融資美金二千萬元之貸款年限為三年，每年利息為美
    金一百萬元，三年後本金一次償還，菲律賓百地年公司並擁
    有乙○○所興建之五星級飯店百分之二十之股權，致使乙○○陷於錯誤，誤信為真，隨即以鼎立股份有限公司董事長之
    身分，於九十二年七月二十四日十時許，在菲律賓ＯＡＫＷ
    ＯＯＤ飯店與自稱菲律賓百地年公司董事長之劉曜榮簽訂合
    作契約，由王致殷擔任見證人，約定簽約後二個月內，即九
    十二年十月三十一日前即可核撥貸款，乙○○回國後，乃依
    約於九十二年八月十一日，前往臺灣土地銀行臺中分行，以
    電匯方式，匯款美金二十萬元至王致殷指定之香港百地年公
    司（ＢＰＬ-Ｉｎｖｅｓｔｍｅｎｔ-Ｍａｎａｇｅｍｅｎｔ
    -Ｌｉｍｉｔｅｄ-）設於香港匯豐銀行（ＨＳＢＣ）帳號0
    00000000000000號之帳戶內後，丙○○、丁○○見乙○○未繼續匯款，乃一再催促乙○○依約支付保費
    ，乙○○乃於九十二年八月二十二日十四時三十分許，在臺
    中市○○區○○路三段一００號總宜汽車旅館，給付丙○○
    美金十五萬元。嗣於九十二年十月三十一日即簽約後屆滿二
    個月之約定期間，乙○○迄未收到按照合約應核撥之貸款，
    乃向丁○○、丙○○催促履約，丁○○、丙○○即以丹麥Ｒ
    ＥＳＯＬ-Ａ／Ｓ-公司所發行無法確定真偽之股票一百張交
    付乙○○作為抵押擔保，以取信乙○○，乙○○因久無後續
    消息，察覺有異，始知受騙。
二、案經告訴人乙○○訴由臺中市警察局移送臺灣臺中地方法院
    檢察署檢察官偵查起訴。
    理  　由
一、訊據被告丁○○、丙○○均矢口否認犯詐欺取財犯行，被告
    丁○○辯稱：伊僅係介紹告訴人乙○○與丙○○認識而已，
    未參與融資貸款，乙○○嗣後僅匯款美金三十五萬元，還差
    美金六十五萬元，公司無法履行該合約云云；被告丙○○則
    辯稱：確實有菲律賓百地年公司之存在，伊並未施用詐術向
    告訴人騙取財物，告訴人所交付之美金十五萬元，伊收取後
    ，即透過王致殷轉交菲律賓百地年公司，另外美金二十萬元
    部分，係由告訴人直接與王致殷洽談後，逕行匯款予菲律賓
    百地年公司，伊並未經手，依雙方所訂之合約書乙○○必須
    交付菲律賓百地年公司貸款財經投資風險保費美金一百萬元
    ，乙○○僅交付三十五萬元，未履行合約云云。惟查：
(一)依據告訴人與菲律賓百地年公司所簽訂之合約條款觀之，菲
    律賓百地年公司於簽署正式合約後之六十個工作天，必須核
    撥美金二千萬元至告訴人指定之帳戶，而告訴人於簽署正式
    合約之同時，必須先行支付貸款財經投資風險保險費用美金
    一百萬元，細繹其內容，設被告丁○○、丙○○所屬之菲律
    賓百地年公司苟真有貸款之誠意，且國外市場上確實有所謂
    「貸款財經投資風險保費」之名目，則菲律賓百地年公司對
    於告訴人申請核貸之美金二千萬元，大可從中先行扣除美金
    一百萬元之「貸款財經投資風險保費」後，僅核撥美金一千
    九百萬元予告訴人，日後再要求告訴人依約按期償還美金二
    千萬元即可，何以捨此不為，竟轉而要求刻正欠缺資金興建
    五星級飯店以致願向外貸款之告訴人，在未取得貸款金額之
    前，又必須先行支付美金一百萬元相當於新臺幣三千多萬元
    之高額費用，顯然強人所難，告訴人若擁有如此鉅額之現金
    ，豈有向外資告貸之需要，被告丁○○、丙○○及其選任辯
    護人迄本院審理時仍未能提出國際慣例上有「貸款財經投資
    風險保費」之資料供參酌，被告丁○○、丙○○介紹告訴人
    借款之動機，已有可議。又告訴人因屆期未見菲律賓百地年
    公司依約核撥貸款，乃要求被告丁○○、丙○○辦理解約，
    退還已經交付之美金三十五萬元，被告丙○○、丁○○卻藉
    口稱因為告訴人未依約繳足美金一百萬元之保證金，以致菲
    律賓百地年公司總裁劉曜榮不願意履約，然依據雙方之合約
    內容，並無任何違約金之規範，則告訴人要求返還保證金之
    際，按理被告丁○○、丙○○即應儘速向菲律賓百地年公司
    反映，而非拖延不予處理，迄原審法院審理中，被告丙○○
    、丁○○先係要求告訴人前往菲律賓洽談，告訴人因顧及個
    人生命安全不願接受，被告丙○○再以個人前往菲律賓百地
    年公司與總裁處理為由，拖延兩次庭期，俟於最後言詞辯論
    期日到庭則稱總裁同意返還，款項已經匯出，但是尚未收到
    ，被告丙○○於本院第二次準備程序時始到庭供稱：已與王
    致殷通過電話，九十四年一月十五日錢會匯過來，於九十四
    年一月十七日準備程序時提出劉曜榮承諾於一月三十一日前
    還一半金額，二月二十八日前全數還清之承諾書為搪塞，於
    本院九十四年六月十六日審理前被告丙○○始償付乙○○九
    十萬元，迄九十四年十月十三日審理時始終未再交付餘款，
    被告丙○○一再藉口拖延償付餘額及被告丁○○原先向告訴
    人表示代為處理返回事宜，事後於原審及本院審理中卻表現
    事不關己之態度，再再顯示被告丁○○、丙○○與王致殷、
    劉曜榮所稱之「菲律賓百地年公司」僅係向告訴人詐財之幌
    子，利用告訴人亟需資金週轉之機會，以此詐術乘機詐財。
(二)對於菲律賓百地年公司係屬在菲律賓國內合法成立之公司之
    情，固據被告丁○○、丙○○提出菲律賓總統辦公室及外交
    部門認證之聲明書，並經我國駐菲律賓臺北經濟文化辦事處
    認證之文書在卷為憑，惟姑且不論菲律賓百地年公司合法存
    在之事實真偽，本案所應考量之重點應係在於被告丁○○、
    丙○○及案外人劉曜榮、王致殷是否確實受僱於菲律賓百地
    年公司擔任各項職務，被告丙○○雖提出菲律賓百地年公司
    所出具之聲明書，表明收受被告丙○○匯入之美金十五萬元
    之情，然並未直接證明被告丙○○係受僱於菲律賓百地年公
    司擔任金融證券部高級副總裁及被告丁○○係受僱擔任臺灣
    業務拓展部副總裁之事實，被告丁○○、丙○○更無法提出
    任職於菲律賓百地年公司之證明資料 (於本院審理中所提王
    致殷書寫之信函並未能證明被告二人任職於菲律賓百地年公
    司 )，則被告丁○○、丙○○與案外人劉曜榮、王致殷共同
    向告訴人自稱係菲律賓百地年公司之受僱人員，顯然對於事
    實有所欺瞞。再者，被告丙○○交付之外國股票，姑不論其
    真偽，依據被告丙○○所提出之丹麥籍律師出具之聲明書中
    ，係指稱菲律賓百地年公司將該外國股票讓渡給被告丙○○
    ，而菲律賓百地年公司所出具之聲明書則表示該外國股票已
    經交付被告丙○○，前後之文義，在法律上有不同之意義，
    則被告丙○○持有該外國股票之原因為何，並無從知悉；且
    被告丁○○於原審中係供稱該外國股票係伊與被告丙○○自
    丹麥交易所取出之語，則該外國股票之取得方式，被告丁○○之供述情節顯然與前開聲明書之內容均不相符合。又對於
    菲律賓百地年公司是否知悉被告丙○○交付該外國股票予告
    訴人作為擔保，現有事證尚無從證明，因此，被告丙○○既
    未接受菲律賓百地年公司授意，何須擅自決定將其手頭所持
    有之外國股票提供予告訴人作為抵押擔保，而不擔心遭告訴
    人變賣或據為己有；況且，被告丁○○供稱該股票係屬合法
    有效之丹麥上市股票，案發當時，每股市價是歐元二‧五元
    ，原審時交易行情每股市價尚在歐元三‧四二元左右，以一
    張股票有一萬股計算，一百張股票現值約有歐元三百四十二
    萬元之譜，以歐元兌換臺幣一比三十五之比例計算，折合臺
    幣約一億一千九百七十萬元，若被告丙○○、丁○○所述屬
    實，則告訴人要求返還美金三十五萬元，被告丙○○、丁○○大可將告訴人手頭上之外國股票出售後以零頭款項歸還即
    可，何須拖延不予處理，且被告丁○○、丙○○為何不擔心
    告訴人擅自將該外國股票出售取得現款，被告丁○○甚至向
    被告丙○○提議交付該外國股票作為抵押擔保，細繹上情，
    更見被告丁○○、丙○○所交付之外國股票之價值，顯有可
    疑。再被告丙○○、丁○○雖提出經我國駐外單位認證之聲
    明書等證明文件，因我國駐外單位僅能確認其簽名之真正，
    至於實質之內容，並未經查證，尚不足據以認定其內容之真
    實性，因此，告訴人所交付予被告丙○○之美金十五萬元及
    交付予王致殷之美金二十萬元之情，目前僅能認定告訴人確
    實支付予被告丙○○及案外人王致殷，至於被告丙○○是否
    轉交予菲律賓百地年公司尚無從查證。
(三)被告丁○○於九十三年一月十一日，簽訂切結書，表明其擔
    任菲律賓百地年公司臺灣事務拓展部副總裁，被告丙○○擔
    任金融證券部高級副總裁，表示被告丁○○、丙○○於九十
    二年七月間，經吳山上之引荐，告知告訴人，可以協助解決
    投資飯店之資金貸款美金二千萬元之問題，簽約成立後，告
    訴人並依約匯款美金三十五萬元之保險金，嗣因菲律賓百地
    年公司未依約於二個月內履行撥款核貸之約定，告訴人乃要
    求退還美金三十五萬元之保險金，被告丁○○自願協助聯絡
    被告丙○○及案外人王致殷於九十三年一月十四日將前開款
    項匯還告訴人之情，此有被告丁○○書立之切結書一份在卷
    可稽，被告丁○○簽訂切結書後，並未依照切結書內容履行
    ，協助完成返還保證金之事宜，更甚者，並原審及本院中改
    稱本件係因告訴人本身未依照合約繳足美金一百萬元，而不
    予置理，被告丁○○於原審及本院之供詞與自己書立之切結
    書內容，完全相悖，切結書內容明確記載菲律賓百地年公司
    違約，而被告丁○○、丙○○卻堅稱係告訴人違約，對此，
    告訴人於原審法院審理中陳稱其事先告知被告丙○○、丁○○僅有美金三、四十萬元之資金，超過部分之保證金無力支
    付，被告丙○○、丁○○表示願意代為籌措之情，觀諸被告
    丙○○、丁○○對於告訴人有能力支付之美金三十五萬元額
    度，一再催促告訴人儘速匯款，事後卻未再催促告訴人繳納
    差額部分之保險金等情，告訴人所述內容，應較被告丙○○
    、丁○○供述內容，更接近事實，顯見被告丁○○、丙○○
    確有告知告訴人差額部分由其等代為籌措，以致未再繼續催
    促告訴人匯款，由此可知，被告丁○○確有與被告丙○○共
    同出面催促告訴人儘速匯款，並於事後利用書立切結書，以
    求安撫、拖延告訴人，足認被告丁○○亦有參與被告丙○○
    與案外人王致殷、劉曜榮共同詐騙告訴人之行為。
(四)至於告訴代理人林文成律師主張被告丙○○於九十二年八月
    二十二日向告訴人收取美金十五萬元後，即於九十二年八月
    二十五日將新臺幣十三萬二千四百五十元、七十萬元，分別
    匯入其母林何玉葉、其父林文穗之帳戶內等情，惟匯款金額
    以美金兌換臺幣一比三十三之比例，換算後，約折合美金二
    萬五千二百二十六元，顯然與告訴人交付之美金十五萬元，
    有相當之差距，尚難據以認定係屬同一筆款項。綜上所述，
    被告丁○○、丙○○與案外人王致殷、劉曜榮共同詐騙告訴
    人美金三十五萬元之事證明確，被告丁○○、丙○○所辯，
    顯係脫卸之詞，咸不足採信，被告丁○○、丙○○之犯行，
    均堪認定。
二、被告丁○○、丙○○與案外人王致殷、劉曜榮基於共同詐騙
    他人財物之犯意聯絡，分別自稱係菲律賓百地年公司金融證
    券部高級副總裁、臺灣業務拓展部副總裁及梵諦岡磐石慈善
    基金會環球代表及巴拿馬共和國促進國際合作特派全權大使
    、菲律賓百地年公司董事長，利用告訴人欲融資貸款美金二
    千萬元之機會，向告訴人詐稱融資必須先繳付美金一百萬元
    之投資風險保險金為由，致使告訴人陷於錯誤，誤信為真，
    依照合約，分別給付美金二十萬元及十五萬元予王致殷及被
    告丙○○收受，因而受有美金三十五萬元之損害，核被告丁○○、丙○○所為，均係犯刑法第三百三十九條第一項之詐
    欺取財罪。被告丁○○、丙○○與案外人王致殷、劉曜榮四
    人就前開詐欺取財之犯行間，有犯意聯絡及行為分擔，為共
    同正犯。原審審酌被告丁○○利用告訴人欲投資興建五星級
    飯店之計畫，亟需資金週轉，乃結夥以菲律賓百地年公司之
    名義，向告訴人詐稱可以融資美金二千萬元，但須繳付美金
    一百萬元之保險金，以跨國際之方式，設局詐騙告訴人，騙
    取美金三十五萬元（若以美金兌換臺幣一比三十三之匯率計
    算，相當於新臺幣一千一百五十五萬元）之鉅額款項，嗣因
    告訴人察覺有異，竟然再以外國股票搪塞，拖延還款，渠等
    蓄意詐欺之犯罪動機，誠屬可議，及其犯罪後未返還詐取之
    款項，態度不佳等一切情狀，依刑法第二十八條、第三百三
    十九條第一項、罰金罰鍰提高標準條例第一條前段，判處有
    期徒刑一年六月，核其認事、用法、量刑均無不當，被告丁○○上訴否認犯罪並無理由，檢察官以原審未併就其行使偽
    造有價證券論科未當為由上訴，亦無理由 (見後述 )，均應
    予駁回。至原審就被告丙○○部分論科雖無不當，惟原審未
    及審酌被告丙○○於本院審理中已償付告訴人乙○○九十萬
    元之事實，尚有未洽，被告丙○○上訴否認犯罪及檢察官以
    原審未併就其行使偽造有價證券論科未當為由上訴，雖均無
    理由，然原審判決此部分既有如上未當之處，應由本院將此
    部分撤銷改判，爰審酌被告丙○○貪圖不法利得，利用告訴
    人王守全須款週轉，結夥以菲律賓百地年公司可融資美金二
    千萬元，但須繳付美金一百萬元之保險金，跨國設局詐騙告
    訴人，騙取美金三十五萬元之鉅額款項，對告訴人所生損害
    非小，嗣再以外國股票搪塞，拖延還款，迄本院審理中僅償
    還九十萬元，及其犯罪後之態度等一切情狀，量處如主文第
    二項所示之刑。
三、公訴意旨另以：被告丁○○、丙○○於九十二年七月二十四
    日與告訴人簽約之日起屆滿二個月後之不詳時間，提出一百
    張國外股票供告訴人抵押，因認被告丁○○、丙○○涉犯刑
    法第二百零一條第二項之行使偽造有價證券罪嫌云云。按犯
    罪事實應依證據認定之，無證據不得認定犯罪事實；又不能
    證明被告犯罪者，應諭知無罪之判決，刑事訴訟法第一百五
    十四條第二項、第三百零一條第一項前段分別定有明文。按
    現行刑事訴訟法第一百六十一條已於九十一年二月八日修正
    公布，其第一項規定：檢察官就被告犯罪事實，應負舉證責
    任，並指出證明之方法；因此，檢察官對於起訴之犯罪事實
    ，應負提出證據及說服之實質舉證責任；倘其所提出之證據
    ，不足為被告有罪之積極證明，或其指出證明之方法，無從
    說服法院以形成被告有罪之心證，基於無罪推定之原則，自
    應為被告無罪判決之諭知，最高法院九十二年臺上字第一二
    八號著有判例。次按刑事訴訟法第一百六十一條第一項規定
    檢察官就被告犯罪事實，應負舉證責任，此項證據章通則內
    之規定，亦為自訴程序所適用；又被告否認其犯罪，雖得就
    自訴人所提之證據，提出反證或證明該項事證並非真實，但
    並無自證己罪之義務；申言之，不能以被告不能證明並無自
    訴人所指之犯罪，即反證被告之犯罪即已成立，最高法院九
    十二年臺上字第四四二八號著有判決。公訴人認被告丁○○
    、丙○○涉有行使偽造有價證券罪嫌，無非係以告訴人提出
    之股票一百張為據；訊據被告丁○○、丙○○均堅詞否認有
    何行使偽造有價證券之犯行，被告丁○○辯稱：伊僅係好心
    協助調解返回股票，取回保證金事宜等語；被告丙○○辯稱
    ：交付告訴人之外國股票，係菲律賓百地年公司所投資之丹
    麥公司所發行之上市股票，並經過我國駐丹麥辦事處之認證
    ，網路上亦有該公司股票之市場交易行情資料，並非偽造之
    股票等語。經查：
(一)對於告訴人所提出被告丙○○交付之外國股票，依據內容之
    記載，係丹麥ＲＥＳＯＬ-Ａ／Ｓ 公司所發行之股票，而丹
    麥ＲＥＳＯＬ-Ａ／Ｓ 公司係合法存在之上市公司，並授權
    菲律賓百地年公司持有，菲律賓百地年公司亦經合法授權被
    告丙○○等情，並據被告丁○○、丙○○提出分別經我國駐
    丹麥臺北代表處認證之丹麥哥本哈根市公證人所出具之公證
    書及經我國駐菲律賓臺北經濟文化辦事處認證之菲律賓百地
    年公司聲明書為證，而公訴人指訴前開外國股票係屬偽造有
    價證券之情，並未提出任何具體事證，對於前開外國公司是
    否確實存在、是否有發行本案之股票、是否屬於公司法所規
    定之外國公司、該外國公司所發行之股票是否屬於刑法有價
    證券之範圍等重要事項，均未提出證據以說服本院形成有罪
    之心證，依據刑事訴訟法第一百六十一條第一項之規定，檢
    察官對於起訴之犯罪事實，應負提出證據及說服之實質舉證
    責任，倘其所提出之證據，不足為被告有罪之積極證明，或
    其指出證明之方法，無從說服法院以形成被告有罪之心證，
    基於無罪推定之原則，自應為被告無罪判決之諭知。
(二)至於被告丁○○、丙○○就前開經我國駐外單位認證之證明
    文件 (即丹麥哥本哈根市公證人所出具之公證書及菲律賓百
    地年公司聲明書 )，雖無從進一步證明其實質內容之真實性
    ，然被告並無自證無罪之義務，尚不能以被告丁○○、丙○○不能證明並無公訴人所指行使偽造有價證券之犯罪，即反
    證被告丁○○、丙○○之犯罪即已成立。又經本院詢法務部
    調查局及內政部警政署刑事警察局均稱須有該外國股票之真
    品才有辦法鑑定真偽 (見本院卷第一一四頁 )，告訴人迄未
    能提出相同之股票供參酌，本院自無從送鑑定，且對於該外
    國股票之真偽，係屬公訴人指訴被告丙○○、丁○○涉犯行
    使偽造有價證券罪嫌應行舉證之事項，本於我國刑事訴訟制
    度，係採取改良式當事人進行主義之精神，本院尚無以職權
    介入，參與公訴人舉證地位之必要。公訴意旨認被告丁○○
    、丙○○共同行使偽造屬於有價證券之外國股票之行為，並
    無任何事證足以證明，揆諸前揭說明，原應就被告丁○○、
    丙○○被訴行使偽造有價證券之犯行為無罪之諭知，因公訴
    人認前開行使偽造有價證券之犯行與前開論罪科刑之詐欺取
    財犯行間，有牽連犯之裁判上一罪關係，爰不另為無罪之諭
    知，併此敘明。
四、台灣高雄地方法院九十四年度偵字第一三五六號併辦意旨略
    以：被告丙○○於90年10月間與郭權陞認識，竟意圖為自己
    不法之所有，自稱係「印尼高貝集團」之副總裁，嗣於90年
    11月初，丙○○假意該集團欲託郭權陞覓地投資開發育樂事
    實為由，並先以覓地仲介抽傭等與郭權陞洽商，使郭權陞信
    以為該集團財力雄厚，有意於南部承購土地開發育樂事業，
    待大致條件商定，丙○○即取出2張支票，面額分別為美金
    6000元、20000萬元，稱該2紙支票均已屆期，保證兌現，惟
    經銀行提示至兌現尚需十餘日，但其在台灣開銷頗大，需用
    現款孔急，請求郭權陞貼現，郭權陞復表示對美金支票不甚
    了解，丙○○即另開立2張支票，並書立承書以保證支票之
    兌現，致郭權陞陷於錯誤，於90年11月8日匯款新台幣00000
    00元予丙○○，嗣該２張面額為美金之支票遭退票，而另2
    張支票亦經退票，郭權陞始知受騙，因認被告丙○○此部分
    另犯刑法第三百三十九條第一項之詐欺取財罪嫌云云，經查
    被告丙○○堅決否認犯此部分罪行，且此部分罪嫌犯罪時間
    係九十年十一月間與本案犯罪時間相距達一年九月，顯難認
    被告丙○○係基於概括犯意為之，與本案間顯無裁判上一罪
    之連續犯關係，本院自無從併審，應退回由檢察官另行偵辦
    。
五、據上論斷，應依刑事訴訟法第三百六十九條第一項前段、第
    三百六十四條、第二百九十九條第一項前段、第三百六十八
    條、刑法第二十八條、第三百三十九條第一項、罰金罰鍰提
    高標準條例第一條前段，判決如主文。
本案經檢察官甲○○到庭執行職務。
中　　華　　民　　國　　94　　年　　10　　月　　27　　日
              刑事第九庭  審判長法　官　康　應　龍
                                法　官　趙　春　碧
                                法　官　張　國　忠
上列正本證明與原本無異。
檢察官得上訴。
如不服本判決應於收受送達後十日內向本院提出上訴書狀，其未
敘述上訴之理由者並得於提起上訴後十日內向本院補提理由書（
均須按他造當事人之人數附繕本）。
                                書記官　姚　錫　鈞
中　　華　　民　　國　　94　　年　　10　　月　　28　　日
                                                      Ｉ
